【裁判字號】    95,抗,118
【裁判日期】    950417
【裁判案由】    公示送達
【裁判全文】
臺灣臺中地方法院民事裁定               95年度抗字第118號
抗  告  人  甲○○
            乙○○
相  對  人  丙○○○○○○
上抗告人與相對人間聲請公示送達事件，對於本院民事庭民國95
年3 月13日所為裁定（95年度聲字第483 號），提起抗告，本院
合議庭裁定如下：
    主    文
抗告駁回。
抗告程序費用新台幣壹仟元抗告人負擔。
    理    由
一、按表意人非因自己之過失不知相對人之居所者，得依民事訴
    訟法公示送達之規定，以公示送達為意思表示之通知，民法
    第97條固定有明文，惟由該規定觀之，倘若相對人並無住居
    所不明之情形，則無依民事訴訟法公示送達規定，以公示送
    達為意思表示之通知之適用。且民法第97條所謂不知相對人
    居所，係指相對人遷移，致表意人不知其居所而言，若表意
    人僅不知相對人是否還住於原居所，則與上開法條所謂不知
    相對人居所，尚屬有間（最高法院85年度抗字第2760號裁定
    要旨參照)。
二、抗告意旨略以：相對人之住所為「台中市○區○○○路478
    號14樓」，居所為「台中縣梧棲鎮中港園區○○路16號」，
    聲請人確已對上開住所地為送達，遭郵局以「遷移新址不明
    」而退回，原裁定意旨誤認聲請人僅對上開居所地為送達，
    而未對上開住所地為送達，尚有未洽。且聲請人向上開居所
    地所為之送達，業經郵局分別於94年9 月8 日、9 月9 日2
    次投遞未果，致因招領逾期而遭退回，足認相對人目前係行
    方不明之狀態，爰請准予廢棄原裁定，准予公示送達等語。
三、經查，本件聲請人所稱之上開存證信函雖已分別對相對人前
    揭住所「台中市○區○○○路478 號14樓」及居所「台中縣
    梧棲鎮中港園區○○路16號」為送達，且上開住所地之送達
    ，業經郵局以遷移不明而退回，惟上開居所地之送達，係遭
    郵局以「招領逾期」為由退回，有該信封影本附卷可稽。聲
    請人所寄送之存證信函既係因「招領逾期」而遭退回，而非
    以相對人「遷移不明」致遭退回，自尚無證據足資證明相對
    人已因遷移他處致居所不明。揆諸前開說明，原裁定予以駁
    回聲請，於法並無不合。抗告人本件抗告為無理由，應予駁
    回。
四、據上論結，本件抗告為無理由，依非訟事件法第46條、第21
    條第2項、第24條第1項，民事訴訟法第495條之1第1項、第4
    49條第1項、第78條，裁定如主文。
中    華    民    國    95    年    4     月    17    日
                  民事第四庭  審判長法  官  洪碧雀
                                    法  官  陳添喜
                                    法  官  蔡美華
正本係照原本作成。
如不服本裁定，僅得於收受本裁定正本送達10日內，以適用法規
顯有錯誤為理由，向本院提出再抗告狀（須附繕本一份及繳納再
抗告裁判費新台幣1,000元），經本院許可後始可再抗告，前項
許可以原裁定所涉及之法律見解具有原則上重要性者為限。
中    華    民    國    95    年    4     月    17    日
                                      書記官


司法院資訊處製作；財團法人民間司法改革基金會備份。
